# 套期核算问题

提问人：zhanghongxue 时间：2022-12-14 19:10:32
请教陈版主，
A公司与B公司同为集团内子公司，A公司为国内公司，B公司为美国的贸易公司，A公司的货物销售给B公司，然后B公司对海外客户销售。A公司对B公司销售，以美元定价，确认收入，同时确认应收账款-外币-美元；B公司记账本位币为美元，确认存货采购，并应付账款-美元。B公司对外销售的定价同样为美元。
B公司在美国购买了大量远期外汇合约，卖出美元，买入人民币。B公司支付A公司货款时，并非按合同约定的美元付款，而是支付人民币。
B公司单体不符合套期会计条件，因为无外汇风险敞口。
合并报表的套期指定：在集团合并报表层面将远期外汇合约指定为套期工具。A公司的应收账款的汇差影响到当期损益，无法在合并层面抵消。被套期项目为预期的销售交易。
远期合约的期限为 1 年，A公司收B公司货款的账期为 3 个月，也就是，从远期合约开始 6 个月后，A公司确认收入，并确认应收账款。
问题： 1 、此情况，是否可以在合并报表层面按套期会计核算？
2 、按现金流量套期核算，第 6 个月确认收入时，原计入现金流量套期储备的金额转入营业收入；后 3 个月远期合约的公允价值变动计入财务费用。理解是否准确？

回答人：chenyiwei
在合并报表层面，由于是已经被抵销的内部交易，没有可作为被套期项目的外币资产或负债，因此该项远期外汇合约不满足作为套期工具的条件，不能使用套期会计方法。